臺灣雲林地方法院民事裁定
111年度監宣字第156號
聲  請  人  劉○○  


相  對  人  劉○○  


關  係  人  劉○○  
上列聲請人聲請選定受監護宣告人之監護人事件，本院裁定如下
：
    主  文
選定甲○○（女、民國00年00月00日生、國民身分證統一編號：Z0
00000000號）為禁治產人即受監護宣告之人丙○○之監護人。
指定乙○○（女、民國00年0月00日生、國民身分證統一編號：Z00
0000000號）為會同開具財產清冊之人。
聲請費用新臺幣壹仟元由受監護宣告之人負擔。
    理  由
一、本件聲請意旨如下：相對人丙○○（男、民國《下同》62年7月9
    日生、國民身分證統一編號：Z000000000號）係聲請人甲○○
    之弟、關係人乙○○之兄，前經本院以96年度禁字第100 號裁
    定為禁治產人，並選定其母李○○為其監護人。惟李○○已於11
    1 年6月4日死亡，為利日後代為處理事務，為此依法請求另
    行選定聲請人為相對人之監護人，並指定關係人為會同開具
    財產清冊之人等語。
二、受監護宣告之人應置監護人；成年人之監護，除本節有規定
    者外，準用關於未成年人監護之規定；監護人有下列情形之
    一，且受監護人無第1094條第1 項之監護人者，法院得依受
    監護人、第1094條第3 項聲請權人之聲請或依職權，另行選
    定適當之監護人：㈠死亡。㈡經法院許可辭任。㈢有第1096條
    各款情形之一；未能依第1 項之順序定其監護人時，法院得
    依未成年子女、四親等內之親屬、檢察官、主管機關或其他
    利害關係人之聲請，為未成年子女之最佳利益，就其三親等
    旁系血親尊親屬、主管機關、社會福利機構或其他適當之人
    選定為監護人，並得指定監護之方法；法院為監護之宣告時
    ，應依職權就配偶、四親等內之親屬、最近一年有同居事實
    之其他親屬、主管機關、社會福利機構或其他適當之人選定
    一人或數人為監護人，並同時指定會同開具財產清冊之人，
    民法第1110條、第1113條、第1106條第1 項、第1094條第3 
    項、第1111條第1 項分別定有明文。依據上述規定可知，當
    受監護宣告人之監護人死亡時，法院即得依聲請另行選定適
    當之人擔任監護人，此先行說明。
三、經本院調查結果，聲請人主張的前述事實，已有提出戶籍謄
    本、除戶謄本、親屬系統表等件可供證明，並有本院96年度
    禁字第100 號民事裁定附卷可以補充證明，本院也主動調取
    前述禁治產事件聲請卷宗，經過調查比對卷內資料，確認為
    事實，自然可以相信聲請人前述主張為真實。本院審酌原監
    護人李○○為相對人的母親，但已經死亡，而相對人之父親也
    已經死亡，相對人雖然還有兄長劉○○，但劉○○業經本院以11
    1年度監宣字第144號裁定為受輔助宣告之人，有該裁定在卷
    可按，而聲請人甲○○是禁治產人即受監護宣告人丙○○之姊，
    有意願擔任丙○○的監護人，此外，最近親屬劉○○及關係人乙○○也同意由聲請人甲○○擔任禁治產人即受監護宣告人丙○○的
    監護人，有同意書1 份附卷可以查證，所以由聲請人甲○○擔
    任監護人，符合受監護宣告人丙○○之最佳利益，本院因此選
    定聲請人甲○○為受監護宣告人丙○○之監護人。本院另外考量
    關係人乙○○是受監護宣告人丙○○的妹妹，有意願擔任本件會
    同開具財產清冊之人，而且，最近親屬甲○○、劉○○等人也同
    意由關係人乙○○擔任本件會同開具財產清冊之人，有同意書
    在卷可以佐證，又經本院調查卷內資料亦無任何不適任之情
    事，因此一併指定關係人乙○○擔任本件會同開具財產清冊之
    人。
四、最後，依據民法第1113條準用同法第1099條、第1109條之規
    定，監護開始時，監護人對於受監護人之財產，應依規定會
    同法院指定會同開具財產清冊之人，於2 個月內開具財產清
    冊，並陳報法院；監護人於執行監護職務時，因故意或過失
    ，致生損害於受監護人者，應負賠償之責。所以監護人應於
    本件裁定確定後與會同開具財產清冊之人，在2 個月內開具
    財產清冊，並陳報法院，在此一併說明。
五、依家事事件法第164 條第2 項，裁定如主文。
中　　華　　民　　國　　111 　年　　8 　　月　　31　　日
                  家事法庭法  官  潘雅惠
以上正本係照原本作成。
如對本裁定抗告須於裁定送達後10日內向本院提出抗告狀，並應
繳納抗告費新台幣1500元。
中　　華　　民　　國　　111 　年　　8 　　月　　31　　日
                          書記官　鄭伊純